---
title: "Etude statistique de la fréquence"
author: "Noureddine Oulid-Azouz, Margaux Regnault"
date: 
output: html_document
---

```{r setup, include=FALSE}
knitr::opts_chunk$set(echo=FALSE,warning=FALSE,message=FALSE,error=FALSE)
```

```{r packages, echo=FALSE,warning=FALSE,message=FALSE,error=FALSE}
library(data.table)
library(tidyverse)
library(dplyr)
library(tidyr)
library(ggplot2)
library(plotly)
library(knitr)
library(DT)
library(plotly)
library(rgdal)
library(gridExtra)
library(corrplot)
library(MASS)
library(pscl)
library(xtable)
```

```{r chargement_bases}
df_claims = read.csv("14OURE-PG_2017_CLAIMS_YEAR0.csv")
df_year0 = read.csv("14OURE-PG_2017_YEAR0.csv")
df_year1 = read.csv("14OURE-PG_2017_YEAR1.csv")
```

```{r regions}
# permet de travailler également sur les régions des polices
df_regions = read.csv("departements_francais.csv", sep = ";") %>% dplyr::select(NUMERO, REGION)
df_year0 = df_year0 %>% mutate(NUMERO = substr(df_year0$pol_insee_code,1,2))
df_year0 = left_join(df_year0, df_regions, by = "NUMERO" )
```

Certain montants de sinistres sont négatifs : on les exclut de la base et on ne modélise alors que les montants bruts de recours. Des clients peuvent avoir plusieurs sinsitres sur le même contrat dans la même année : pour l'étude statistique de la fréquence, on somme le nombre de sinistres par client. 

```{r df}
# construction de la base df, résulte de la jointure entre df_year0 et df_claims amputée des sinistres aux montants négatifs

df_claims_0 = df_claims[df_claims$claim_amount > 0, ] %>% group_by(id_policy) %>% summarise(claim_nb = n(), claim_amount = sum(claim_amount))

df = left_join(df_year0, df_claims_0, by = c("id_policy")) %>%
  mutate(claim_nb = ifelse(is.na(claim_nb), 0, claim_nb), claim_amount = ifelse(is.na(claim_amount), 0, claim_amount)) %>%
  rename(pol_region = REGION)
```

## {.tabset .tabset-fade}

### Description des données 

```{r stat_claims}
ggplot(df, aes(claim_nb)) +
  geom_bar(fill = 'steelblue4', width = 0.6)+
  ggtitle("Répartition des polices en fonction du nombre de sinistres")+
  xlab("Nombre de sinistres") +
  ylab("Nombre de polices") +
  theme_minimal()
```


```{r claim_nb}
claim_nb_des = df %>% group_by(claim_nb) %>% summarise(nombre = n(), pourcentage = nombre/1000)
kable(claim_nb_des)
```

```{r stat_elementaires}
kable(summary(df %>% dplyr::select(claim_nb, drv_age1, drv_age_lic1, vh_age, vh_cyl, vh_din, vh_speed, vh_value, vh_weight, pol_bonus, pol_duration)))

df_pol_coverage = df %>% group_by(pol_coverage) %>% summarise(somme = n()) %>% arrange(desc(somme))
kable(df_pol_coverage)

df_vh_make = df %>% group_by(vh_make) %>% summarise(somme = n()) %>% arrange(desc(somme))
kable(df_vh_make[1:10,])

df_vh_fuel = df %>% group_by(vh_fuel) %>% summarise(somme = n()) %>% arrange(desc(somme))
kable(df_vh_fuel)

df_vh_type = df %>% group_by(vh_type) %>% summarise(somme = n()) %>% arrange(desc(somme))
kable(df_vh_type)

df_pol_usage = df %>% group_by(pol_usage) %>% summarise(somme = n()) %>% arrange(desc(somme))
kable(df_pol_usage)

df_region = df %>% group_by(pol_region) %>% summarise(somme = n())  %>% arrange(desc(somme))
kable(df_region)
```
 


### Matrices de corrélation 

Les variables suivantes sont retenues. 

Pour la police :

* pol_coverage
* pol_bonus
* pol_duration
* pol_usage 
* pol_region
* drv_age1
* drv_age_lic1

Pour le véhicule : 

* vh_age
* vh_cyl
* vh_din
* vh_fuel
* vh_make
* vh_speed
* vh_type
* vh_value
* vh_weight
* vh_type

Pour les variables numériques, l'étude des corrélations permet de faire une première sélection pour la suite de l'analyse. Nous utilisons la corrélation de Pearson.


```{r}
df_cor = df %>% 
  dplyr::select(vh_age, vh_cyl, vh_din,  vh_speed, vh_value, vh_weight,claim_nb, claim_amount) 
M <- round(cor(df_cor, method = "pearson"), 2)
corrplot(M, method = "color")

df_cor = df %>% 
  dplyr::select(pol_bonus, pol_duration, drv_age1,  drv_age_lic1, claim_nb, claim_amount) 
M <- round(cor(df_cor, method = "pearson"), 2)
corrplot(M, method = "color")

```


##### Variables sélectionnées 

Variables numériques : 

* vh_age
* vh_value 
* vh_din 
* pol_bonus 
* pol_duration 
* drv_age1

Variables catégorielles  :  

* vh_fuel  
* vh_make  
* pol_coverage 
* pol_usage 
* pol_region



### Statistiques autour de la police et du conducteur

Cette partie de visualisation statistique permet d'observer les éventuels liens entre nos variables et la fréquence. Elle permet également de construire des classes de risques homogènes pour chacune des variables. La légende des abscisses de certains graphiques se sont pas lisibles mais ces derniers permettent la construction de classes pertinentes.  

```{r plot_func}
plot_func = function(data, var, legx, title){
  
plot1 = ggplot(data, aes(var)) +
  geom_bar(aes(fill = as.character(claim_nb)), width = 0.6, position = "stack")+
  ggtitle(title)+
  scale_fill_brewer() +
  xlab(legx) +
  ylab("Nombre") +
  theme_minimal()+
  guides(fill = guide_legend(title = "Nombre sinistres")) +
  theme(legend.position = c(0.85, 0.85), legend.title = element_text(size = 8),
        legend.text = element_text(size = 8), legend.key.size = unit(0.4, "cm"),
        legend.key.width = unit(0.4,"cm"), axis.text.x = element_text(angle = 45, hjust = 1))

plot2 = ggplot(data, aes(var)) +
  geom_bar(aes(fill = as.character(claim_nb)), width = 0.6, position = "fill")+

  ggtitle(title)+
  scale_fill_brewer() +
  xlab(legx) +
  ylab("Fréquence") + 
  theme_minimal()+
  theme(legend.position = "none", axis.text.x = element_text(angle = 45, hjust = 1))

grid.arrange(plot1, plot2, ncol=2) 
  
}
```

##### Âge du conducteur

```{r plot_drvage}
title = "Âge des conducteurs et sinistres"
legx = "Âge du conducteur"
plot_func(df, df$drv_age1, legx, title)
```


Aucune tendance générale ne se dessine, la variable de l'âge du conducteur sera dans la suite considérée par intervalles de 5 ans. 


```{r plot_drvage2}
title = "Âge des conducteurs et sinistres"
legx = "Âge du conducteur"
df$drv_age1G = cut(df$drv_age1, c(min(df$drv_age1), 4:18*5, max(df$drv_age1)), include.lowest = TRUE)
plot_func(df, df$drv_age1G, legx, title)
```


##### Durée de la police


```{r plot_poldur}
title = "Durée de la police et sinistres"
legx = "Durée de la police"
plot_func(df, df$pol_duration, legx, title)
```


La fréquence de sinistres est légèrement décroissante avec la durée de la police, des classes de 5 ans sont construites. 

```{r plot_poldur2}
title = "Durée de la police et sinistres"
legx = "Durée de la police"
df$pol_durationG = cut(df$pol_duration, c(min(df$pol_duration), 1:7*5, max(df$pol_duration)), include.lowest = TRUE)
plot_func(df, df$pol_durationG, legx, title)
```

##### Bonus

```{r plot_pol_bonus}
title = "Bonus et sinistres"
legx = "Bonus"
plot_func(df, as.character(df$pol_bonus), legx, title)
```

Les bonus sont regroupés selon des classes d'invertalle 0,1. 

```{r plot_pol_bonus2.1}
title = "Bonus et sinistres"
legx = "Bonus"
df$pol_bonusG = cut(df$pol_bonus, c(min(df$pol_bonus), 6:16*(1/10), max(df$pol_bonus)), include.lowest = TRUE)
plot_func(df, as.character(df$pol_bonusG), legx, title)
```


##### Couverture 

```{r plot_pol_coverage}
title = "Type de couverture et sinistres"
legx = "Type de couverture"
plot_func(df, df$pol_coverage, legx, title)
```

Dans la suite, on regroupe les catégories Median1 et Median2 dans une seule catégorie.

```{r plot_pol_coverage2}
title = "Type de couverture et sinistres"
legx = "Type de couverture"
df$pol_coverageG = ifelse(df$pol_coverage %in% c("Median1", "Median2"), "Median", df$pol_coverage)
plot_func(df, df$pol_coverageG, legx, title)
```

##### Usage de la police

```{r plot_pol_usage}
title = "Usage du véhicule et sinistres"
legx = "Usage"
plot_func(df, df$pol_usage, legx, title)
```

Nous ne distinguons plus que la catégorie Professional. 

```{r plot_pol_usage2}
title = "Usage du véhicule et sinistres"
legx = "Usage"
df$pol_usageG = ifelse(df$pol_usage == "Professional", "Professional", "Other")
plot_func(df, df$pol_usageG, legx, title)
```


##### Régions

Des disparités de fréquence de sinistres sont observées entre les différentes régions.

```{r plot_region}
title = "Région et sinistres"
legx = "Région"
plot_func(df, df$pol_region, legx, title)
```


### Statistiques autour du véhicule

La légende des abscisses de certains graphiques se sont pas lisibles mais ces derniers permettent la construction de classes pertinentes.

##### Âge du véhicule

```{r plot_vhage}
title = "Âge du véhicule et sinistres"
legx = "Âge du véhicule"
plot_func(df, df$vh_age, legx, title)
```



Il est clair que le nombre de sinistre diminue avec l'âge du véhicule.


```{r plot_vhage2}
title = "Âge du véhicule et sinistres"
legx = "Âge du véhicule"
df$vh_ageG = cut(df$vh_age, c(min(df$vh_age), 1:12*5, max(df$vh_age)), include.lowest = TRUE)
plot_func(df, df$vh_ageG, legx, title)
```


##### Valeur du véhicule

```{r plot_vh_value2}
title = "Valeur du véhicule et sinistres"
legx = "Valeur du véhicule"
df$vh_valueG = cut(df$vh_value, c(min(df$vh_value), 1:150*1000, max(df$vh_value)), include.lowest = TRUE)
plot_func(df, df$vh_valueG, legx, title)
```


Les classes construites permettent la visualition de l'augmentation de la fréquence avec la valeur de la voiture.  


```{r plot_vh_value2.1}
title = "Valeur du véhicule et sinistres"
legx = "Valeur du véhicule"
df$vh_valueG = cut(df$vh_value, c(min(df$vh_value), 6000, 10000, 15000, 20000, max(df$vh_value)), include.lowest = TRUE)
plot_func(df, df$vh_valueG, legx, title)
```

##### Puissance du véhicule


```{r plot_vh_dyn2.1}
title = "Puissance du véhicule et sinistres"
legx = "Puissance du véhicule"
df$vh_dinG = cut(df$vh_din, c(min(df$vh_din), 2:50*10 , max(df$vh_din)))
plot_func(df, df$vh_dinG, legx, title)
```

Les classes suivantes sont construites pour la puissance de la voiture. 

```{r plot_vh_dyn2}
title = "Puissance du véhicule et sinistres"
legx = "Puissance du véhicule"
df$vh_dinG = cut(df$vh_din, c(min(df$vh_din), 50, 220, 290, max(df$vh_din)), include.lowest = TRUE)
plot_func(df, df$vh_dinG, legx, title)
```

##### Alimentation du véhicule

```{r plot_vh_fuel}
title = "Alimentation du véhicule et sinistres"
legx = "Alimentation"
plot_func(df, df$vh_fuel, legx, title)
```

##### Constructeur du véhicule

```{r plot_vh_make1}
title = "Principaux constructeurs et sinistres"
legx = "Constructeurs"
plot_func(df[df$vh_make %in% df_vh_make[1:10,]$vh_make, ], df[df$vh_make %in% df_vh_make[1:10,]$vh_make, ]$vh_make, legx, title)
```

Les constructeurs sont répartis dans différentes classes sous le même format que dans le cours (à l'execption que les véhicules coréens et japonais sont classés dans la catégorie G). 


```{r plot_vh_make}
title = "Constructeur et sinistres"
legx = "Constructeur"
df$vh_makeG = ifelse(df$vh_make %in% c("RENAULT", "NISSAN", "CITROEN"), "A", 
                              ifelse(df$vh_make %in% c("VOLKSWAGEN", "AUDI", "SKODA", "SEAT"), "B",
                              ifelse(df$vh_make %in% c("OPEL", "GENERAL MOTORS", "FORD"), "C",
                              ifelse(df$vh_make %in% c("FIAT"), "D",
                              ifelse(df$vh_make %in% c("MERCEDES BENZ", "BMW", "CHRYSLER"), "E", "G")))))
plot_func(df, df$vh_makeG, legx, title)
```

