---
title: "Modélisation de la fréquence"
author: "Noureddine Oulid-Azouz, Margaux Regnault"
date: ""
output: html_document
---
```{r setup, include=FALSE}
knitr::opts_chunk$set(echo=FALSE,warning=FALSE,message=FALSE,error=FALSE)
```

```{r packages, echo=FALSE,warning=FALSE,message=FALSE,error=FALSE}
library(data.table)
library(tidyverse)
library(dplyr)
library(tidyr)
library(ggplot2)
library(plotly)
library(knitr)
library(DT)
library(plotly)
library(rgdal)
library(gridExtra)
library(corrplot)
library(MASS)
library(pscl)
library(xtable)
```

```{r chargement_bases}
df_claims = read.csv("14OURE-PG_2017_CLAIMS_YEAR0.csv")
df_year0 = read.csv("14OURE-PG_2017_YEAR0.csv")
df_year1 = read.csv("14OURE-PG_2017_YEAR1.csv")

df_regions = read.csv("departements_francais.csv", sep = ";") %>% dplyr::select(NUMERO, REGION)
df_year0 = df_year0 %>% mutate(NUMERO = substr(df_year0$pol_insee_code,1,2))
df_year0 = left_join(df_year0, df_regions, by = "NUMERO")

df_claims_0 = df_claims[df_claims$claim_amount > 0, ] %>% group_by(id_policy) %>% summarise(claim_nb = n(), claim_amount = sum(claim_amount))

df = left_join(df_year0, df_claims_0, by = c("id_policy")) %>%
  mutate(claim_nb = ifelse(is.na(claim_nb), 0, claim_nb), claim_amount = ifelse(is.na(claim_amount), 0, claim_amount)) %>%
  rename(pol_region = REGION)
```


```{r categorisation}
df$drv_age1G = cut(df$drv_age1, c(19, 4:18*5, 104), include.lowest = TRUE)
df$vh_ageG = cut(df$vh_age, c(1, 1:12*5, 67), include.lowest = TRUE)
df$pol_durationG = cut(df$pol_duration, c(1, 1:7*5, 42), include.lowest = TRUE)
df$pol_bonusG = cut(df$pol_bonus, c( 5:16*(1/10), max(df$pol_bonus)), include.lowest = TRUE)
df$vh_valueG = cut(df$vh_value, c(0, 6000, 10000, 15000, 20000, Inf), include.lowest = TRUE)
df$vh_dinG = cut(df$vh_din, c(13, 50, 220, 290, 555), include.lowest = TRUE)
df$pol_coverageG = ifelse(df$pol_coverage %in% c("Median1", "Median2"), "Median", df$pol_coverage)
df$vh_makeG = ifelse(df$vh_make %in% c("RENAULT", "NISSAN", "CITROEN"), "A", 
                     ifelse(df$vh_make %in% c("VOLKSWAGEN", "AUDI", "SKODA", "SEAT"), "B",
                            ifelse(df$vh_make %in% c("OPEL", "GENERAL MOTORS", "FORD"), "C",
                                   ifelse(df$vh_make %in% c("FIAT"), "D",
                                          ifelse(df$vh_make %in% c("MERCEDES BENZ", "BMW", "CHRYSLER"), "E", "G")))))
df$pol_usageG = ifelse(df$pol_usage == "Professional", "Professional", "Other")
```

## {.tabset .tabset-fade}
### Poisson et stepAIC

On réalise premièrement une régression poisson avec fonction de lien log. On modélise claim_nb avec toutes les variables, on réalise ensuite un step AIC qui permet de faire une sélection plus parcimonieuse. 

##### Régression Poisson avec toutes les variables explicatives sélectionnées par l'analyse statistique

```{r poisson}
fpois1 = glm(claim_nb ~ drv_age1G + vh_ageG + pol_durationG +  vh_makeG + vh_valueG + vh_dinG 
              + pol_bonusG + pol_coverageG + pol_usageG + vh_fuel + pol_region, family = poisson("log"), data = df)
summary(fpois1)

print("log-vraisemblance")
logLik(fpois1)
print("AIC") 
AIC(fpois1)
print("BIC")
BIC(fpois1)
print("déviance")
deviance(fpois1)
```

#####  Sélection de variables : stepAIC

Le stepAIC permet de faire une sélection de variables. Le modèle ne retient pas le constructeur du véhicule et la région e retient :

* drv_age1G
* vh_ageG
* pol_durationG
* vh_valueG
* vh_dinG
* pol_bonusG
* pol_coverageG
* pol_usage
* vh_fuel

```{r poissonAIC}

modselect.fpois1 = stepAIC(fpois1, trace = TRUE, direction=c("both"))
summary(modselect.fpois1)

print("log-vraisemblance")
logLik(modselect.fpois1)
print("AIC") 
AIC(modselect.fpois1)
print("BIC")
BIC(modselect.fpois1)
print("déviance")
deviance(modselect.fpois1)
```

##### Régression quasi Poisson
```{r quasipoi}
fquasipoisson = glm(claim_nb ~ drv_age1G + vh_ageG + pol_durationG  + vh_valueG + vh_dinG
              + pol_bonusG + pol_coverageG + pol_usageG + vh_fuel, data=df, quasipoisson)
summary(fquasipoisson)

print("log-vraisemblance")
logLik(fquasipoisson)
print("AIC") 
AIC(fquasipoisson)
print("BIC")
BIC(fquasipoisson)
print("déviance")
deviance(fquasipoisson)
```

### Régression binomiale négative
#####  Avec theta estimé
```{r binom_neg1}
fnb1 = glm.nb(claim_nb ~  drv_age1G + vh_ageG + pol_durationG  + vh_valueG + vh_dinG
              + pol_bonusG + pol_coverageG + pol_usageG + vh_fuel, data = df)
summary(fnb1)

print("log-vraisemblance")
logLik(fnb1)
print("AIC") 
AIC(fnb1)
print("BIC")
BIC(fnb1)
print("déviance")
deviance(fnb1)
```

##### Avec theta fixe
###### Estimation du theta



```{r}
df_meanvar1 = df %>% group_by(drv_age1) %>%
  summarise(mean = mean(claim_nb), var = var(claim_nb))
lm.meanvar1 <- lm(df_meanvar1$var ~ 0 + df_meanvar1$mean)
summary(lm.meanvar1)

plot1 = ggplot(df_meanvar1, aes(mean, var)) +
  geom_point() +
 geom_abline( slope = 1.04353 ) +
  ggtitle("drv_age1")

df_meanvar2 = df %>% group_by(vh_age) %>%
  summarise(mean = mean(claim_nb), var = var(claim_nb))
lm.meanvar2 <- lm(df_meanvar2$var ~ 0 + df_meanvar2$mean)
summary(lm.meanvar2)

plot2 = ggplot(df_meanvar2, aes(mean, var)) +
  geom_point() +
 geom_abline( slope = 1.068834 ) +
  ggtitle("vh_age")

df_meanvar3 = df %>% group_by(vh_din) %>%
  summarise(mean = mean(claim_nb), var = var(claim_nb))
lm.meanvar3 <- lm(df_meanvar3$var ~ 0 + df_meanvar3$mean)
summary(lm.meanvar3)

plot3 = ggplot(df_meanvar3, aes(mean, var)) +
  geom_point() +
 geom_abline(slope = 1.1685) +
  ggtitle("vh_din")

df_meanvar4 = df %>% group_by(vh_value) %>%
  summarise(mean = mean(claim_nb), var = var(claim_nb))
lm.meanvar4 <- lm(df_meanvar4$var ~ 0 + df_meanvar4$mean)
summary(lm.meanvar4)

plot4 = ggplot(df_meanvar4, aes(mean, var)) +
  geom_point() +
 geom_abline(slope = 1.17907) +
  ggtitle("vh_value")

grid.arrange(plot1, plot2, plot3, plot4, ncol=2, nrow = 2) 
```

Au vu de ces graphiques, nous choisissons de calculer le $\theta$ sur la variable vh_age où la relation linéaire entre la moyenne et la variance des sinistres est la plus nette. 

```{r estim_theta}
df_theta2 = df %>% group_by(vh_age) %>%
  summarise(m = mean(claim_nb), s = var(claim_nb))

y = df_theta2$s - df_theta2$m
x = df_theta2$m^2
lm.theta2 <- lm(y ~ 0 + x)
summary(lm.theta2)

```


###### Régression

```{r binomneg2}
phi = 1/0.53477
fnb4 = glm(claim_nb ~  drv_age1G + vh_ageG + pol_durationG  + vh_valueG + vh_dinG
              + pol_bonusG + pol_coverageG + pol_usageG + vh_fuel, 
              family = negative.binomial(phi), data = df)
summary(fnb4)

print("log-vraisemblance")
logLik(fnb4)
print("AIC") 
AIC(fnb4)
print("BIC")
BIC(fnb4)
print("déviance")
deviance(fnb4)
# predict(fnb4, df, type="response")
#xtable(coef(summary(fnb4)), digits=3)
```


### Régressions zero-inflatées

##### Poisson

```{r poiszi1}
fpoiszi1 <- zeroinfl(claim_nb ~  drv_age1G + vh_ageG + pol_durationG  + vh_valueG + vh_dinG
              + pol_bonusG + pol_coverageG + pol_usageG + vh_fuel,   data = df, dist = 'poisson', link = 'logit')

summary(fpoiszi1)

print("log-vraisemblance")
logLik(fpoiszi1)
print("AIC") 
AIC(fpoiszi1)
print("BIC")
BIC(fpoiszi1)
print("déviance")
deviance(fpoiszi1)
```


##### Binomiale négative


```{r nbzi1}
fnbzi1 <- zeroinfl(claim_nb ~  drv_age1G + vh_ageG + pol_durationG  + vh_valueG + vh_dinG
              + pol_bonusG + pol_coverageG + pol_usageG + vh_fuel,   data = df, dist = 'negbin', link = 'logit')

summary(fnbzi1)

print("log-vraisemblance")
logLik(fnbzi1)
print("AIC") 
AIC(fnbzi1)
print("BIC")
BIC(fnbzi1)
print("déviance")
deviance(fnbzi1)

```


### Régressions zero-modifiées

##### Poisson

```{r poiszm1}
fpoiszm1 <- hurdle(claim_nb ~  drv_age1G + vh_ageG + pol_durationG  + vh_valueG + vh_dinG
              + pol_bonusG + pol_coverageG + pol_usageG + vh_fuel,   data = df, dist = 'poisson', link = 'logit')

summary(fpoiszm1)

print("log-vraisemblance")
logLik(fpoiszm1)
print("AIC") 
AIC(fpoiszm1)
print("BIC")
BIC(fpoiszm1)
print("déviance")
deviance(fpoiszm1)

```


##### Binomiale négative


```{r nbzm1}
fnbzm1 <- hurdle(claim_nb ~  drv_age1G + vh_ageG + pol_durationG  + vh_valueG + vh_dinG
              + pol_bonusG + pol_coverageG + pol_usageG + vh_fuel,   data = df, dist = 'negbin', link = 'logit')

summary(fnbzm1)

print("log-vraisemblance")
logLik(fnbzm1)
print("AIC") 
AIC(fnbzm1)
print("BIC")
BIC(fnbzm1)
print("déviance")
deviance(fnbzm1)

```




