---
title: "2_Reg_claim"
author: "Noureddine Oulid Azouz, Margaux Regnault"
date: "05/01/2022"
output: html_document
---

```{r setup, include=FALSE}
knitr::opts_chunk$set(echo = TRUE)
```

## Individual Claims Regression 

```{r library}
library(corrplot)
library(gridExtra)
library(data.table)
library(tidyverse)
library(dplyr)
library(tidyr)
library(ggplot2)
library(plotly)
library(knitr)
library(DT)
library(pals)
library(splines)
library(MASS)
```

## Loading Data 
```{r get data }
df_claims = read.csv("../data/14OURE-PG_2017_CLAIMS_YEAR0.csv")
df_year0 = read.csv("../data/14OURE-PG_2017_YEAR0.csv")
df_year1 = read.csv("../data/14OURE-PG_2017_YEAR1.csv")


df_regions = read.csv("../data/departements_francais.csv", sep = ";") %>% dplyr::select(NUMERO, REGION, "DENSITE..habitants.km2.")

df_year0 = df_year0 %>% mutate(NUMERO = substr(df_year0$pol_insee_code,1,2))
df_year0 = left_join(df_year0, df_regions, by = "NUMERO" )

df_year0$DENSITE..habitants.km2. <- as.numeric(gsub(",", ".", df_year0$DENSITE..habitants.km2.)) #convert density to numeric
names(df_year0)[names(df_year0)=="DENSITE..habitants.km2."] <- 'density'
```

```{r preprocess claim}
df_claims_0 = df_claims[(df_claims$claim_amount >= 0),]

# create final merged df
df = left_join(df_year0, df_claims_0, by = c("id_policy")) %>%
  mutate(claim_nb = ifelse(is.na(claim_nb), 0, claim_nb), claim_amount=ifelse(is.na(claim_amount), 0, claim_amount)) 

df <-  df[df$claim_amount > 0,] #keep individuals claims for modelisation
```

## Categorize variables 
```{r categorize }

df$drv_age1G <- cut(df$drv_age1, c(17, 2:8*10, max(df$drv_age1)))
df$drv_age2G <- cut(df$drv_age1, c(17, 25, 45,max(df$drv_age1)))

df$vh_ageG <- cut(df$vh_age, c(0, 10, 25, 30, 100))#no vehicle with age 0, min value is 1 in the dataset
df$vh_valueG = cut(df$vh_value, c(min(df$vh_value), 8000, 15000, 22000, max(df$vh_value)), include.lowest = TRUE)
df$vh_dinG = cut(df$vh_din, c(min(df$vh_din), 50, 220, max(df$vh_din)), include.lowest = TRUE)
df$vh_makeG = ifelse(df$vh_make %in% c("RENAULT", "NISSAN", "CITROEN"), "A", 
                              ifelse(df$vh_make %in% c("VOLKSWAGEN", "AUDI", "SKODA", "SEAT"), "B",
                              ifelse(df$vh_make %in% c("OPEL", "GENERAL MOTORS", "FORD"), "C",
                              ifelse(df$vh_make %in% c("FIAT"), "D",
                              ifelse(df$vh_make %in% c("MERCEDES BENZ", "BMW", "CITROEN"), "E", "G")))))


df$densityG<- cut(df$density,c(0,40,200,500,4500,Inf),
include.lowest = TRUE)

df$pol_bonusG = cut(df$pol_bonus, c(0.5, 0.9, 1.2, 1.4, max(df$pol_bonus)), include.lowest = TRUE)
df$pol_durationG = cut(df$pol_duration, c(min(df$pol_duration),10, 20,25,30, max(df$pol_duration)), include.lowest = TRUE)

df$pol_coverageG = ifelse(df$pol_coverage %in% c("Median1", "Median2"), "Median", df$pol_coverage)

var <-c("drv_age1","drv_age1G","drv_age2G" ,"vh_ageG", "vh_age" , "vh_valueG", "vh_value" ,"vh_din", "vh_dinG","vh_type", "vh_fuel", "vh_makeG", "densityG","density","pol_bonus", "pol_bonusG" ,"pol_durationG", "pol_coverageG", "claim_amount") 
#keep features we worked on andh the original for some continous ones
df <- df[var]

```

## Claims regression

```{r log normal}
formula = log(claim_amount)~drv_age2G + vh_ageG +vh_valueG + vh_dinG +vh_makeG + densityG + pol_bonusG + pol_durationG +pol_coverageG + vh_type + vh_fuel
reg.logn <- lm(formula ,data=df)#[df$claim_amount<15000,]

summary(reg.logn)
```


```{r gamma reg}
formula <-  claim_amount ~drv_age2G + vh_ageG +vh_valueG + vh_dinG +vh_makeG + densityG + pol_bonusG + pol_durationG +pol_coverageG + vh_type + vh_fuel

reg.gamma <- glm(formula,family=Gamma(link="log"),data=df[df$claim_amount<15000,])#focus on subset 
summary(reg.gamma)
```

```{r inverse gaussian model, warning=FALSE}
reg.invgaus <- glm(formula ,family=inverse.gaussian(link="1/mu^2"),data=df[df$claim_amount<15000,])
summary(reg.invgaus)
```

```{r mean prediction on subset}
mean(df[df$claim_amount<15000, 'claim_amount']) #empirical mean
sigma <- summary(reg.logn)$sigma
mean(exp(predict(reg.logn))*exp(sigma^2/2)) #mean for log normal
mean(predict(reg.gamma,type="response")) #mean gamma
mean(predict(reg.invgaus,type="response"))# mean inverse gaussian
```

## Differentiating large claims
```{r differentiation}

ordered_claim <- df[order(-df$claim_amount),c("claim_amount","drv_age1","vh_age","vh_value","vh_fuel","density")]
ordered_claim$aggamount <-cumsum(ordered_claim$claim_amount)/sum(ordered_claim$claim_amount)*100
ordered_claim$aggnb <- (1:length(df$claim_amount))/length(df$claim_amount) * 100

#ordered_claim[ordered_claim$aggnb >= 2.5,c('claim_amount','aggamount', 'aggnb')] # 57 sinistres comptent pour 10% des montants totaux ! 

print(tail(ordered_claim[ordered_claim$claim_amount >= 6000,c('claim_amount','aggamount', 'aggnb')]))
```
Nous avons constaté par une étude descriptive que seulement 5% des sinsitres représentaient près de 40% de la charge sinistre totale.
Nous choisissons un niveau de séparation de 6000€. Les sinistres supérieurs à ce montant représentent alors 2.46% des sinistres de la base ainsi que 25.5% de la charge sinistre totale. 

### Ecrêtement 
```{r encrêtement }
u <- 20000 #valeur de séparation


su<- sum(ifelse(df$claim_amount - u > 0, df$claim_amount - u, 0))/length(df$claim_amount) #charge surcrête moyenne
df$surcrete <- ifelse (df$claim_amount<u, df$claim_amount, u) + su

summary(df$surcrete)
```

Nous pouvons maintenant proposer une modélisation pour les nouveaux montants encrếtés.
```{r, warning=FALSE}

formula <-  surcrete ~drv_age2G + vh_ageG +vh_valueG + vh_dinG +vh_makeG + densityG + pol_bonusG + pol_durationG +pol_coverageG + vh_type + vh_fuel

reg.logn <- lm(log(surcrete)~drv_age1 + vh_ageG +vh_value + pol_durationG ,data=df)
summary(reg.logn)

reg.gamma <- glm(surcrete~drv_age1 + vh_ageG +vh_value + pol_durationG  ,family=Gamma(link="log"),data=df)
summary(reg.gamma)

reg.invgaus <- glm(surcrete~drv_age1 + vh_ageG +vh_value + pol_durationG  ,family=inverse.gaussian(link="log"),data=df, start = coefficients(reg.gamma))
#summary(reg.invgaus)
```

## Modèles écrêtement et sélection de variables :
Nous optons pour un modèle par écrêtement par souci de simplicité par la suite. Nous allons dans cette partie procéder à une sélection de variables par Stepwise AIC et comparer les modèles obtenue en sortie. 

Nous comparons les résultats de 3 modèles : en particulier, nous remarquerons que les variables sélectionnées sont régulièrement les mêmes, peu importe la méthode.
Finalement, nous retiendrons la méthode stepwise qui fournit des résultats similaires à la méthode backward mais semble plus précautionneuse. Nous devons tout de même relever que les améliorations sur l'AIC sont marginales !
Les variables retenues sont souvent assez similaires. Nous remarquons que certaines variables peuvent êtres présents à la fois en groupe et en continue, nous conservons manuellement l'une d'entre elle seulement. 
## Modèle Gamma {.tabset}
### Backward Selection
```{r, results='hide'}
reg.gamma.full <- glm(surcrete~.,family=Gamma(link="log"),data=subset(df, select= -c(claim_amount))) #do not keep claim amount ! 
gamma_backward <- step(reg.gamma.full, direction = 'backward')
summary(gamma_backward)
```

### Forward Selection
```{r, results='hide'}
reg.gamma.zero <- glm(surcrete~1,family=Gamma(link="log"),data=na.omit(subset(df, select= -c(claim_amount)))) #do not keep claim amount ! 

gamma_forward <- step(reg.gamma.zero, scope = list(lower=formula(reg.gamma.zero),upper=formula(reg.gamma.full)), direction = 'forward')

summary(gamma_forward)
```

### Stepwise selection full model
```{r, results='hide'}
gamma_stepwise <- step(reg.gamma.full, direction = 'both')

summary(gamma_stepwise)
```





## Stepwise for Lognormal and Inverse Gaussian {.tabset}

### Inverse Gaussian stepwise 

```{r, warning=FALSE, results='hide'}

reg.invgaus.full <- glm(surcrete~. ,family=inverse.gaussian(link="log") ,data=na.omit(subset(df, select=-c(claim_amount))))

invgaus_stepwise <- step(reg.invgaus.full, direction = 'both')
#summary(reg.invgaus)
```

```{r}
summary(invgaus_stepwise)
```

### lognormal stepwise 
```{r, results='hide'}
reg.logn.full <- lm(log(surcrete) ~. , data=na.omit(subset(df, select=-c(claim_amount))))
logn_stepwise <- step(reg.logn.full, direction = 'both')
```


```{r}
summary(logn_stepwise)
```

## Compare Models with same variables {.tabset}
### Lognormal
```{r}
reg.logn <- lm(formula = log(surcrete) ~ drv_age1 + vh_ageG + vh_dinG +
    vh_type + pol_bonus + pol_durationG + pol_coverageG, data =df)

summary(reg.logn)

perf_model <- function(model){
  return(list("AIC"= AIC(model), "BIC"= BIC(model), "log-vraisemblance" = logLik(model), "Deviance" =model$deviance, "Null dev." = model$null.deviance))
}

list("AIC"= AIC(reg.logn), "BIC"= BIC(reg.logn), "log-vraisemblance" = logLik(reg.logn))
```

### Gamma
```{r}
reg.gamma <- glm(surcrete~ drv_age1 + vh_ageG + vh_dinG +
    vh_type + pol_bonus + pol_durationG + pol_coverageG ,family=Gamma(link="log"),data=df)

perf_model(reg.gamma)
```
### Log gamma 
```{r}
reg.loggamma <- glm(log(surcrete)~ drv_age1 + vh_ageG + vh_dinG +
    vh_type + pol_bonus + pol_durationG + pol_coverageG ,family=Gamma(link='identity'),data=df)
perf_model(reg.loggamma)
```


### Inverse Gaussian
```{r}
reg.invgaus <- glm(formula = surcrete ~ drv_age1 + vh_ageG + vh_dinG +
    vh_type + pol_bonus + pol_durationG + pol_coverageG, family = inverse.gaussian(link = "log"), start=coefficients(reg.gamma), data = subset(df, select = -c(claim_amount)))
summary(reg.invgaus)

perf_model(reg.invgaus)
#df$prediction<-p
```
## Residuals study
```{r}
plotgroupresiduals <- function(object, m=100, trim=TRUE, main=NULL, ...)
{ 
  ifelse(object %in% c(reg.loggamma,reg.logn), yh <- exp(fitted.values(object)), yh <- fitted.values(object))
  re <- residuals(object)
  if(trim)
    ind <- abs(re) <= quantile(abs(re), probs=.99) & abs(yh) <= quantile(abs(yh), probs=.99)
  else
    ind <- 1:length(re)
  yh <- yh[ind]
  re <- re[ind]
  
  n <- length(yh)
  ind <- sample(1:n, n)
  yh <- yh[ind]
  re <- re[ind]
  
  #group
  if(m > 1)
  {
    yhg <- rowMeans(matrix(yh, ncol=m))
    reg <- rowMeans(matrix(re, ncol=m))
    plot(yhg, reg, ylab = "Group residuals", xlab="Group fitted values", main=main, ...)
  }else
    plot(yh, re, ylab = "Residuals", xlab="Fitted values", main=main, ...)
  abline(h=0, lty=3, col="grey")
}
par(mfrow=c(2,2))
plotgroupresiduals(reg.invgaus, m=1, main = "Inverse Gaussian", trim = F)
plotgroupresiduals(reg.logn, m=1, main ="Lognormal" , trim = F)
plotgroupresiduals(reg.gamma, m=1, main = "Gamma", trim = F)
plotgroupresiduals(reg.loggamma, m=1, main = 'Loggamma', trim = F)# Pas besoin de paquet car ccompare des résidus à des prédictions continues 
```
## Mean prediction by classes 
```{r}
df$prediction <- predict(reg.invgaus, type ='response')
df$drv_age2G <- cut(df$drv_age1, c(17, 25, 45,100))
fig1 <-  plot_ly(data =df, x = ~drv_age2G, y = ~claim_amount, type = "box", name = 'Boxplot Observed values') %>% layout(xaxis = list(title = 'Driver age', zeroline = TRUE), yaxis = list(title = 'Claim Amount (€)',range = c(0,4000)))

fig2 <- plot_ly(data =df, x = ~drv_age2G, y = ~prediction, type = "box", name = 'Boxplot Inverse gaussian') %>% layout(xaxis = list(title = 'Driver age', zeroline = TRUE), yaxis = list(title = 'Claim Amount (€)',range = c(0,4000)))

fig <- subplot(fig1, fig2) %>% layout(title = "Boxplot des espérance prédites par classes d'âge")
fig
```



## New approach: age separation

Par ailleurs, nous pouvons également envisager une méthode de séparation plutôt que la méthode d'écrêtement implémentée ci-dessus. Nous pourrions classer les profils de risque selon leur probabilité d'avoir des montants de sinistres élevés ou standard avec les variables explicatives à disposition. Nous montrons ci-dessous un exemple réalisé à partir de l'âge des conducteurs. 

```{r séparation}
u <- 6000
df$standard <- (df$claim_amount<u) # 1 or TRUE if amount is less than 6000, our target 
age <- seq(18,85)


regC <- glm(standard~bs(drv_age1),data=df,family=binomial) #https://towardsdatascience.com/from-logistic-regression-to-basis-expansions-and-splines-74d6bb3b8dc6
#to understand bsplines, often used in logreg when non obvious linear relation
ypC <- predict(regC,newdata=data.frame(drv_age1=age),type="response",
se=TRUE) #predict proba for every age

plot(age,ypC$fit,ylim=c(.95,1),type="l",)
polygon(c(age,rev(age)),c(ypC$fit+2*ypC$se.fit,rev(ypC$fit-2*ypC$se.fit)),
col=rgb(1, 0, 0,0.5),border=NA)
abline(h=mean(df$standard),lty=2)
```

Probabilité d'avoir un sinistre standard, étant donné qu'un sinistre est survenu, en fonction de l'âge du conducteur.
l'âge du conducteur. Régression logistique avec un lisseur spline.


Nous réalisons maintenant deux modèles pour chaque type de sinistres (standard ou supérieux à 6000€).
```{r}
indexstandard <- which(df$claim_amount<u)
mean(df$claim_amount[indexstandard])
mean(df$claim_amount[-indexstandard])


regA <- glm(claim_amount~bs(drv_age1),data=df[indexstandard,], family=Gamma(link="log"))
summary(regA)
ypA <- predict(regA,newdata=data.frame(drv_age1=age),type="response")
regB <- glm(claim_amount~bs(drv_age1),data=df[-indexstandard,],family=Gamma(link="log"))
summary(regB)
ypB <- predict(regB,newdata=data.frame(drv_age1=age),type="response")


reg <- glm(claim_amount~bs(drv_age1),data=df,family=Gamma(link="log"))
yp <- predict(reg,newdata=data.frame(drv_age1=age),type="response")

ypC <- predict(regC,newdata=data.frame(drv_age1=age),type="response")
plot(age,yp,type="l",lwd=2,ylab="Average cost",xlab="Age of the driver")
lines(age,ypC*ypA+(1-ypC)*ypB,type="h",col="grey",lwd=6) 
#expliquer la formule : prix moyen : proba de standard * prix standard + proba large montant * prix large montant

lines(age,ypC*ypA,type="h",col="black",lwd=6)
abline(h= mean(df$claim_amount),lty=2)
```
```{r}
perf_model(regA)
perf_model(regB)
```


La ligne horizontale représente le coût moyen d'un sinistre. La ligne sombre
à l'arrière, est la prédiction sur l'ensemble de données. La partie sombre est la partie de la
partie du sinistre moyen liée aux sinistres standard (inférieurs à s) et la zone plus claire est la part du sinistre moyen due à d'éventuels sinistres importants (supérieurs à s).



